最高法院民事裁定　　　　　　九十四年度台上字第二三四九號
　　上　訴　人　甲○○

　　訴訟代理人　岳　珍律師
　　被 上訴 人　乙○○


　　訴訟代理人　郭志剛律師
上列當事人間請求離婚等事件，上訴人對於中華民國九十四年九
月二十七日台灣高等法院第二審判決（九十四年度家上字第一八
三號），提起上訴，本院裁定如下：
    主  文
上訴駁回。
第三審訴訟費用由上訴人負擔。
    理  由
按上訴第三審法院，非以原判決違背法令為理由，不得為之。又
提起上訴，上訴狀內應記載上訴理由，其以民事訴訟法第四百六
十九條所定事由提起第三審上訴者，應於上訴狀內表明：原判決
所違背之法令及其具體內容、暨依訴訟資料合於該違背法令之具
體事實。其依同法第四百六十九條之一規定提起上訴者，並應具
體敘述為從事法之續造、確保裁判之一致性或其他所涉及之法律
見解具有原則上重要性之理由。同法第四百六十七條、第四百七
十條第二項分別定有明文。而依同法第四百六十八條規定，判決
不適用法規或適用不當者，為違背法令；依同法第四百六十九條
規定，判決有該條所列各款情形之一者，為當然違背法令。是當
事人提起第三審上訴，如合併以同法第四百六十九條及第四百六
十九條之一之事由為上訴理由時，其上訴狀或理由書應表明該判
決所違背之法令條項，或有關判例、解釋字號，或成文法以外之
習慣或法理等及其具體內容，暨係依何訴訟資料合於該違背法令
之具體事實，並具體敘述為從事法之續造、確保裁判之一致性或
其他所涉及之法律見解具有原則上重要性之理由。如未依上述方
法表明，或其所表明者與上開法條規定不合時，即難認為已合法
表明上訴理由，其上訴自非合法。本件上訴人對於原判決提起第
三審上訴，雖以該判決違背法令為由，惟核其上訴理由狀所載內
容，係就原審取捨證據、認定事實及解釋契約之職權行使所論斷
：兩造為夫妻關係，被上訴人雖於民國九十二年一月二十二日與
訴外人丙○○通姦，惟兩造於同日簽訂和解書，載明被上訴人應
切實履行同房義務、出國應帶同上訴人前往、被上訴人保證不得
再有類似越軌行為等語，足認上訴人已宥恕被上訴人之通姦行為
，上訴人不能再以被上訴人上開通姦為由，請求離婚。上訴人雖
主張被上訴人有家庭暴力，並提出診斷證明書為證，惟該診斷證
明書之日期為九十一年四月一日，而兩造於九十二年一月二十二
日簽立上開和解書時，尚載明被上訴人應切實履行同房義務，此
診斷證明書記載事項應非兩造婚姻發生變化之原因。至上訴人主
張被上訴人於九十二年十二月二十四日有家暴行為部分，則未舉
證證明。上訴人主張被上訴人於半夜撥打理容院電話部分，並未
舉證證明被上訴人撥打電話有何不軌行為。又被上訴人係以上訴
人娘家為家，被上訴人於九十二年二月十三日離家與上訴人分居
，係因上訴人將其趕出家門，自不可歸責於被上訴人，且被上訴
人於分居期間，每星期均回家探視小孩一次，應非被上訴人無意
回家居住。上訴人本於民法第一千零五十二條第一項第二款、第
二項規定，請求與被上訴人離婚，為無理由，不應准許。其附帶
請求對於兩造之未成年子女權利義務之行使或負擔由上訴人任之
，並請求給付子女扶養費、賠償精神損失及分配兩造剩餘財產二
分之一，均因駁回離婚之請求而失所附麗，應併予駁回等情，指
摘其為不當，並就原審命為辯論及已論斷者，泛言謂為違法或判
決不備理由或理由矛盾，而非表明該判決所違背之法令及其具體
內容，暨依訴訟資料合於該違背法令之具體事實，難認其已合法
表明上訴理由。依首揭說明，應認其上訴為不合法。
據上論結，本件上訴為不合法。依民事訴訟法第四百八十一條、
第四百四十四條第一項、第九十五條、第七十八條，裁定如主文
。
中    華    民    國  九十四  年   十二   月  二十三  日
                      最高法院民事第三庭
                          審判長法官  吳  正  一  
                                法官  劉  福  聲  
                                法官  黃  義  豐  
                                法官  簡  清  忠  
                                法官  謝  正  勝  
本件正本證明與原本無異
                                      書  記  官  
中    華    民    國  九十五  年    一    月    三    日
                                                      Ｋ